臺灣臺中地方法院民事判決
110年度金字第69號
原      告  謝金丹  

訴訟代理人  蔡孟宜  
被      告  吳宗倫  



上列當事人間因被告詐欺等案件，原告提起刑事附帶民事訴訟請
求損害賠償事件，經本院刑事庭裁定移送前來（110年度附民字
第238號），本院於民國111年2月14日言詞辯論終結，判決如下
：
    主      文
一、被告應給付原告新臺幣伍拾陸萬元，及被告自民國110年3月
    28日起，至清償日止，按週年利率百分之五計算之利息。
二、本判決於原告以新臺幣壹拾捌萬柒仟元為被告供擔保後，得
    為假執行；如被告以新臺幣伍拾陸萬元為原告預供擔保後，
    得免為假執行。
    事實及理由
壹、程序事項：
    按言詞辯論期日，當事人之一造不到場者，得依到場當事人
    之聲請，由其一造辯論而為判決，民事訴訟法第385 條第1 
    項前段定有明文。經查，被告經合法通知，無正當理由未到
    場，無民事訴訟法第386 條各款所列情形，爰依原告之聲請
    ，由其一造辯論而為判決。
貳、實體事項：
一、原告主張：被告依一般社會生活之通常經驗，有預見非有正
    當理由，提供金融機構帳戶供他人匯入來源不明之款項，並
    代為提領該款項，其目的多係欲藉以取得不法之詐欺犯罪所
    得，並製造詐得款項在金融機構移動紀錄軌跡之斷點，以掩
    飾、隱匿款項來源及去向，竟仍因需款孔急，基於縱使上開
    事實發生亦不違反其本意之不確定故意，與真實姓名年籍不
    詳、通訊軟體LINE（下稱LINE）暱稱「張專員」之成年人（
    卷內無證據可證與LINE暱稱「marx 陳」、「Calvin Lee」
    【又稱「林主任」】之某成年人、下述實施詐術之某成年人
    、下述當面向被告取款之某男性成年人【下稱A男】係不同
    之人），共同意圖為自己不法之所有，基於詐欺取財，並製
    造詐得款項在金融機構移動紀錄軌跡之斷點，以掩飾、隱匿
    款項來源及去向之犯意聯絡，於民國109年6月9日起至7月3
    日止，陸續以LINE與「張專員」、「marx 陳」、「Calvin 
    Lee」聯繫，約定由被告提供其申辦之台新國際商業銀行（
    下稱台新銀行）大墩分行帳號000-00000000000000號帳戶（
    下稱台新銀行帳戶），某成年人即於109年7月2日下午9時6
    分許、7月3日上午9時29分、9時51分許，以電話向原告佯稱
    係其甥媳婦，因經濟拮据急需用錢，欲借用款項云云，致原
    告陷於錯誤，於109年7月3日下午2時40分許，在位於新北市
    ○○區○○路000號之彰化商業銀行雙和分行，臨櫃匯款56萬元
    至台新銀行帳戶。被告依「Calvin Lee」指示，於同日下午
    3時15分許、3時27分許、3時37分許，在位於臺中市○區○○路
    0段00號之台新銀行北臺中分行，臨櫃提款40萬元及以自動
    櫃員機領款13萬元、2萬元，合計55萬元，再於同日下午3時
    51分許，前往上揭「多那之」咖啡店，將上開55萬元款項交
    付予A男，而以此方式隱匿上開詐欺所得之去向。嗣經原告
    發覺受騙報警處理，始循線查悉上情。爰依民法侵權行為之
    法律規定，提起本件訴訟等語。並聲明：被告應給付原告56
    萬元，及自刑事附帶民事起訴狀繕本送達之翌日（即110年3
     月28日）起，至清償日止，按週年利率百分之五計算之利
    息。且陳明：願供擔保，請准宣告假執行。
二、被告未於言詞辯期日到庭，復未提出書狀為任何聲明及陳述
    。
三、本院之判斷：
  ㈠原告主張之上開事實，業據其提臺灣臺中地方檢察署109年度
    偵字第36826、37675號起訴書、彰化銀行匯款回條聯（見本
    院附民卷第11-21頁），並經被告於審理程序中坦承不諱，
    且有本院刑事卷、偵查卷之①警察職務報告（見偵36826卷第
    15頁）、②原告報案相關資料：内政部警政署反詐騙諮詢專
    線紀錄表、本案台新銀行帳戶交易明細、新北市政府警察局
    海山分局海山派出所受理詐騙帳戶通報警示簡便格式表、受
    理刑事案件報案三聯單、受理各類案件紀錄表、金融機構聯
    防機制通報單、彰化銀行匯款回條聯、原告與上述實施詐術
    之某成年人間LINE對話紀錄 （見臺灣臺中地方檢察署109年
    度偵字第36826號卷《下稱偵36826號卷》第51、53、55頁，臺
    灣臺中地方檢察署109年度偵字第37675號卷《下稱偵37675號
    卷 》第119、123、125、131、133至139頁） 、③被告於109
    年7月3日提款之監視器錄影晝面截圖（見偵36826卷第63至6
    5頁 ，偵37675卷第31頁） 、④被告LINE對話紀錄及「張專
    員」、「marx陳」、「Calvin Lee」LINE封面 （見偵36826
    卷第97至110頁，偵37675卷第53至83頁）、⑤台新銀行109年
    11月9日台新作文字第10924416號函暨所附本案台新銀行帳
    戶臨櫃提款取款憑條影本、台新銀行109年10月12日台新作
    文字第10917867號函暨所附本案台新銀行帳戶帳戶基本資料
    及交易明細（見偵37675卷第29、30、33至37頁）等在卷可
    查。且被告之詐欺犯行業經刑事庭判處罪刑在案，亦有本院
    110年度金訴字第100號刑事判決在卷可憑，並經本院調閱上
    開刑事卷宗查核屬實。被告已於相當時期受合法通知，未於
    言詞辯論期日到場，亦未提出書狀作何爭執，依本院調查之
    結果，堪認原告之主張事實為真實。
  ㈡被告與真實姓名年籍不詳、通訊軟體LINE（下稱LINE）暱稱
    「張專員」之成年人（卷內無證據可證與LINE暱稱「marx 
    陳」、「Calvin Lee」【又稱「林主任」】之某成年人、下
    述實施詐術之某成年人、下述當面向被告取款之某男性成年
    人【下稱A男】係不同之人）共同以上開方式向原告詐取財
    物，致其受有56萬元之損害等情，已如前述，揆諸前開說明
    ，被告與上開詐欺集團成員應構成共同侵權行為，自應就原
    告損害金額56萬元部分，依民法第185條規定，對其負侵權
    行為損害賠償責任。
　㈢末按給付無確定期限者，債務人於債權人得請求給付時，經
    其催告而未為給付，自受催告時起，負遲延責任，其經債權
    人起訴而送達訴狀者，與催告有同一之效力；遲延之債務，
    以支付金錢為標的者，債權人得請求依法定利率計算之遲延
    利息；應付利息之債務，其利率未經約定，亦無法律可據者
    ，週年利率為百分之五，民法第229條第2項、第233條第1項
    前段及第203條分別定有明文。從而，原告本於侵權行為之
    法律關係，就前述56萬元請求被告給付自刑事附帶民事起訴
    狀繕本送達之翌日（即自110年3月28日）起，至清償日止，
    按週年利率百分之五計算之利息，與前揭規定，核無不合，
    應予准許。 
  ㈣綜上，原告本於侵權行為損害賠償請求權訴請被告給付原告5
    6萬元，及自110年3月28日起至清償日止，按週年利率百分
    之五計算之利息，為有理由，應予准許。
四、本件原告陳明願供擔保請准宣告假執行，經核無不符，爰酌
    定相當擔保金額，併准許之；另依職權酌定相當擔保金，宣
    告被告得供擔保免為假執行。
五、本件原告係於刑事訴訟程序提起附帶民事訴訟，經本院刑事
    庭裁定移送而來，依刑事訴訟法第504條第2項之規定，免納
    裁判費；本件審理過程中兩造並未支出其他訴訟費用，無庸
    諭知訴訟費用之負擔，併予敘明。
六、假執行宣告之依據：民事訴訟法第390條第2項、第392條第2
    項。　　　
中　　華　　民　　國　　111 　年　　3 　　月　　7 　　日
                  民事第三庭    法　官　   王金洲
以上正本係照原本作成。
如對本判決上訴，須於判決送達後20日內向本院提出上訴狀。如
委任律師提起上訴者，應一併繳納上訴審裁判費。           
中　　華　　民　　國　　111 　年　　3 　　月　　7 　　日
                                書記官     吳欣叡